臺灣臺中地方法院刑事判決　　　　　　　　　　　　　九十年度易字第三七二號
　　公　訴　人　臺灣臺中地方法院檢察署檢察官
　　被　　　告　丙○○　男　四.
右列被告因贓物案件，經檢察官提起公訴（九十年度偵字第一一六四一號），本院判
決如左：
    主  文
丙○○收受贓物，處有期徒刑貳月，如易科罰金，以佰元折算壹日。
    事  實
一、丙○○前因違反肅清煙毒條例等案件，經臺灣高等法院臺中分院於民國八十一年
    九月二日判處有期徒刑二年十月，嗣並確定；又因違反懲治盜匪條例案件，經臺
    灣高等法院臺中分院於八十五年十一月六日判處有期徒刑八年，於八十六年四月
    十七日經最高法院駁回上訴確定；前開二件復經臺灣高等法院臺中分院於八十六
    年六月二十五日合併定其應執行刑為有期徒刑十年，經送監執行，於八十八年八
    月二十日假釋出獄，嗣假釋經撤銷，目前正接續執行有期徒刑五年一月七日之殘
    刑中（不構成累犯）。其明知某年籍姓名不詳之人所交付之ＳＡＧＥＭＣＤ８１
    ８型行動電話一支（序號000000000000000）為來路不明之贓物
    （為甲○○所有，於九十年五月九日凌晨五時四十五分許，在臺中縣烏日鄉○○
    路○段台塑加油站旁遭搶），竟於九十年五月九日凌晨該行動電話遭搶後至九十
    年六月二十九日十五時遭查獲止此期間內之某時，在不詳地點予以收受，並插入
    自己所有之門號0000000000號ＳＩＭ卡供己使用，嗣於九十年六月二
    十九日十五時許，在其彰化縣埔心鄉○○村○○路二八六號住處為警查獲，並扣
    得上開行動電話一支。
二、案經臺中縣警察局烏日分局報告臺灣臺中地方法院檢察署檢察官偵查起訴。
    理  由
一、訊據被告丙○○固坦承自他人處收受前開行動電話並予使用，惟矢口否認有何收
    受贓物之犯意，辯稱：該行動電話係友人乙○○送伊的，伊並不知道那是贓物，
    當時係因伊原所持用之手機收訊不清，乙○○就好意拿本案手機給伊用，伊有向
    乙○○要該手機之充電器，乙○○說他沒有充電器，後來伊將該手機放在家裡約
    一個多月，並有請乙○○有空時來拿回，惟未及還給乙○○，即為警查獲。乙○○拿該手機給伊時，有一位年約三十多歲，名為「謝○興（第二字不詳）」者在
    場云云。經查：扣案之行動電話，係被害人甲○○所有，於九十年五月九日凌晨
    五時四十五分許，在臺中縣烏日鄉○○路○段台塑加油站旁遭搶等情，業據被害
    人甲○○於警詢及檢察官偵訊時指述明確，並有該行動電話照片二紙、用戶資料
    、通話明細等件影本附卷可稽，足徵該行動電話確屬贓物無訛。被告雖辯稱該行
    動電話係友人乙○○所贈，惟證人乙○○於偵查及本院調查時均否認曾贈予或交
    付該行動電話予被告；至被告所稱目擊該手機授受過程之證人「謝○興」，經本
    院清查比對相關戶籍資料後，確認被告所述之證人應為丁○○（身分證統一編號
    ：Ｚ000000000號），復於調查中多次傳、拘該名證人，然均未到案，
    是查無實據可證該行動電話係乙○○交付贈與被告使用。另被告於本院調查時供
    稱：「（當初你拿到該手機時，如何使用？）因為沒有ＳＩＭ卡，所以我就裝入
    自己的卡使用，我只有使用一次，事後因為這支手機沒有充電器，所以我就丟著
    沒有使用」等語，按行動電話為具有相當價值之電子產品，正常來源之行動電話
    必有完整之配件（電池、充電器）及購買單據、出廠證明、說明書、保證書等相
    關資料，且合法持有者通常應有使用相當期間之打算。被告所取得之前開行動電
    話，非但無購買單據、出廠證明、說明書或保證書等相關資料，且未附有充電器
    此一手機正常使用之必備配件，復係他人任意隨手贈與之物，其來源顯有可疑，
    而被告為具有一般智識之成年人，衡情當知向授予者探查或索取該行動電話之來
    源證件加以核對以示正當，其竟全然未予查證即冒然收受使用，僅使用一次後復
    任意棄用擱置於住處，由其前開顯違常態之授受及使用手機情形，足徵被告對該
    行動電話係屬來源不明之贓物應有所認識，其辯稱不知該行動電話為贓物云云，
    核屬事後卸責之詞，不足採信，其犯行堪以認定。
二、核被告所為係犯刑法第三百四十九條第一項收受贓物罪。爰審酌被告之品行、素
    行、本件犯罪之動機、目的為圖私利，竟自姓名年籍不詳之人處收受贓物使用，
    所生危害之程度及犯後猶飾詞卸責之態度等一切情狀，量處如主文所示之刑，並
    諭知易科罰金之標準。
據上論斷，應依刑事訴訟法第二百九十九條第一項前段，刑法第三百四十九條第一項
、第四十一條第一項前段，罰金罰鍰提高標準條例第一條前段、第二條，判決如主文
。
中      華      民國      九十一      年    十二    月  二十七    日
                         臺灣臺中地方法院刑事第二庭
                             審判長法  官    張  智  雄
                                   法  官    陳  如  玲
                                   法  官    蔡  建  興
右正本證明與原本無異。
如不服本判決，應於判決送達後十日內向本院提出上訴狀，上訴於臺灣高等法院臺中
分院( 須附繕本 )。
                                   書記官
中      華      民      國      九十一      年    十二    月  二十七    日
附錄本案論罪科刑法條
刑法第三百四十九條第一項：
收受贓物者，處三年以下有期徒刑、拘役或五百元以下罰金。
